【裁判字號】    99,中簡上,696
【裁判日期】    991025
【裁判案由】    竊盜
【裁判全文】
臺灣臺中地方法院刑事判決           99年度中簡上字第696號
上  訴  人
即  被  告  甲○○
上列上訴人因竊盜案件，不服本院臺中簡易庭中華民國99年7月2
0日99年度中簡字第1981號第一審判決(聲請簡易判決處刑書案號
：98年度速偵字第2389號），提起上訴，本院管轄之第二審合議
庭判決如下：
    主    文
原判決撤銷。
甲○○竊盜，處罰金新臺幣貳仟元，如易服勞役，以新臺幣壹仟
元折算壹日。又竊盜，處罰金新臺幣貳仟元，如易服勞役，以新
臺幣壹仟元折算壹日。又竊盜，處罰金新臺幣貳仟元，如易服勞
役，以新臺幣壹仟元折算壹日。應執行罰金新臺幣伍仟元，如易
服勞役，以新臺幣壹仟元折算壹日。
    犯罪事實
一、甲○○意圖為自己不法之所有，分別於：(一)民國99年 6月17
    日上午6時5分許，在台中市○區○○街99號乙○○所經營「
    來客多超商」前之騎樓，竊取乙○○所有之自由時報、聯合
    報及中國時報各1份。(二)同年 6月18日上午5時44分許，在同
    址，竊取乙○○所有之自由時報3份。(三)同年 6月19日上午6
    時30分許，在同址，竊取乙○○所有之自由時報 4份、聯合
    報及中國時報各 1份。得手後，留供己用。嗣99年6月19日6
    時30分許，在上址，為乙○○發現報警當場查獲，並循線扣
    得上開報紙。
二、案經臺中市警察局第三分局報告臺灣臺中地方法院檢察署檢
    察官聲請逕以簡易判決處刑。
    理    由
一、按被告以外之人於審判外之陳述雖不符刑事訴訟法第 159條
    之1至之4之規定，而經當事人於審判程序同意作為證據，法
    院審酌該言詞陳述或書面陳述作成時之情況，認為適當者，
    亦得為證據；當事人、代理人或辯護人於法院調查證據時，
    知有刑事訴訟法第159條第1項不得為證據之情形，而未於言
    詞辯論終結前聲明異議者，視為有前項之同意，同法第 159
    條之 5定有明文。本案被告、公訴人於本院審判期日就本院
    所引用之下列證據，並未加爭執，且本院審酌證據作成之形
    式、取得之方式，均無瑕疵，及與待證事實具有關聯性等情
    況，認為適當，應認得為證據，揆諸前開說明，均具有證據
    能力。
二、上開犯罪事實，業據上訴人即被告甲○○於警詢、偵查及本
    院審理時坦承不諱(見警卷第3至7頁、偵查卷第9、10頁、本
    院卷第26、27、34頁），核與被害人乙○○於警詢時指述被
    害情節相符（見警卷第8至11頁)，並有臺中市警察局第三分
    局扣押物品目錄表、贓物認領保管單各 2份、警員職務報告
    及監視錄影翻拍相片11紙、蒐證相片 8紙附卷可稽（見警卷
    第15、20、23、24、26至32頁），足認被告之任意性自白與
    事實相符，堪予採信。是被告上開 3次竊盜之犯罪事證明確
    ，其犯行洵堪認定，應依法論罪科刑。
三、原審就被告之犯行予以論罪科刑，固非無見。惟被告於原審
    判決之後，已與被害人乙○○達成和解並賠償新臺幣（下同
    ）1,500元，此有和解書在卷可憑（見本院卷第9、10頁），
    原判決未及審酌此項有利於被告之事由，就被告 3次犯行，
    分別量處拘役20日、20日、30日，實屬過重。被告上訴意旨
    指摘原審法院有量刑過重之不當，為有理由，應由本院將原
    判決撤銷改判。爰審酌被告之素行（參卷附臺灣高等法院被
    告前案紀錄表）、國中肄業之智識程度、無職業且經濟貧寒
    之生活狀況（見警卷第2頁被告警詢筆錄之受詢問人資料)，
    犯罪之動機、手段、所竊報紙價值不高，危害尚微，犯後復
    能坦承犯行，且與被害人達成解並賠償所竊財物價值逾十倍
    數額之金錢，犯後態度確屬良好等一切情狀，分別量處如主
    文所示之刑及定其應執行之刑，併均諭知易服勞役之折算標
    準。
四、據上論斷，應依刑事訴訟法第455條之1第1項、第3項、第36
    9條第 1項前段、第364條、第299條第1項，刑法第320條第1
    項、第42條第3項前段、第51條第7款，刑法施行法第1條之1
    第1項、第2項前段，判決如主文。
本案經檢察官王欽到庭執行職務
中    華    民    國    99    年    10    月    25    日
          刑事第十庭  審判長法  官  張恩賜
                            法  官  蔡建興
                            法  官  廖慧如
以上正本證明與原本無異。
本件判決不得上訴。
                            書記官  黃舜民
中    華    民    國    99    年    10    月    25    日
附錄本案論罪科刑法條
刑法第320條第1項：
意圖為自己或第三人不法之所有，而竊取他人之動產者，為竊盜
罪，處五年以下有期徒刑、拘役或五百元以下罰金。

司法院資訊處製作；財團法人民間司法改革基金會備份。
